【裁判字號】    97,簡抗,42
【裁判日期】    970723
【裁判案由】    訴訟費用之徵收
【裁判全文】
臺灣臺北地方法院民事裁定              97年度簡抗字第42號
抗  告  人  乙○○(ALFIA.
相  對  人  中國信託商業銀行股份有限公司敦南分行
法定代理人  甲○○
上列當事人間訴訟費用之徵收事件，抗告人對於中華民國97年6
月12日本院臺北簡易庭96年度北他字第3號裁定提起抗告，本院
裁定如下：
    主  文
原裁定廢棄。
    理  由
一、本件抗告意旨略以：抗告人家境窘困，無力支出訴訟費用，
    遂向財團法人法律扶助基金台北分會申請法律扶助獲准，並
    依民事訴訟法第107條及第109條規定，向鈞院聲請訴訟救助
    ，經鈞院臺北簡易庭96年度北簡救字第16號民事裁定准予訴
    訟救助在案。嗣鈞院臺北簡易庭96年度北簡字第 35040號判
    決駁回抗告人之訴，抗告人不服該判決乃提起上訴，詎鈞院
    97年6月12日臺北簡易庭96年度北簡字第35040號裁定竟以抗
    告人提起上訴逾期未繳納裁判費為由，駁回抗告人之上訴，
    鈞院並因此認為系爭訴訟已經確定，而裁定命抗告人繳納訴
    訟費用新台幣 2,500元。然鈞院臺北簡易庭上開駁回抗告人
    之裁定既應廢棄，系爭訴訟即屬尚未確定，故原審逕裁定命
    抗告人繳納訴訟費用，亦非適法。為此抗告人爰提起抗告，
    聲明廢棄原裁定。
二、經查，本件抗告人就其與相對人間確認本票債權不存在事件
    （本院臺北簡易庭 96年度北簡字第35040號），曾於原審向
    本院台北簡易庭起訴時聲請訴訟救助，並經本院台北簡易庭
    以96年度北簡救字第16號民事裁定准予訴訟救助等情，業據
    本院核閱上開卷宗無誤。則依據民事訴訟法民事訴訟法第11
    0條第1項第 1款：「准予訴訟救助，於訴訟終結前，有下列
    各款之效力：一、暫免裁判費及其他應預納之訴訟費用。」
    及同法第 111條：「准予訴訟救助，於假扣押、假處分、上
    訴及抗告，亦有效力。」之規定，原審於民國97年6月12 日
    以抗告人提起上訴逾期未繳納裁判費為由，駁回抗告人之上
    訴，即非適法。為此本院已經於97年7月7日以97年度簡抗字
    第41號裁定廢棄原審上開裁定，是而因認系爭民事訴訟仍屬
    尚未確定，原審以 96年度北簡字第35040號裁定命令抗告人
    繳納訴訟費用，自非適法。是抗告意旨指摘原裁定不當，求
    予廢棄，為有理由，應由本院予以裁定廢棄。
三、據上論結，本件抗告為有理由，依民事訴訟法第436條之1第
    3項、第495條之1第1項、第450條，裁定如主文。
中    華    民    國    97    年     7    月     23   日
                  民事第二庭審判長法  官   黃蓓蓓
                                  法  官   吳淑惠
                                  法  官   楊代華
以上正本係照原本作成。
不得再抗告。
中    華    民    國    97    年    7     月    23    日
                                  書記官  董美妙


司法院資訊處製作；財團法人民間司法改革基金會備份。
